臺灣臺中地方法院刑事判決　　　　　　 100年度訴字第2837號
公　訴　人　臺灣臺中地方法院檢察署檢察官
被　　　告　洪志誠
上列被告因違反電業法案件，經檢察官提起公訴（100年度偵字
第11758、18686號），經本院合議庭裁定改依簡式審判程序審理
，判決如下：
    主                文
洪志誠共同犯電業法第一百零六條第一項第三款之竊電罪，處有
期徒刑伍月，如易科罰金，以新臺幣壹仟元折算壹日。
    犯 罪 事 實 及 理 由
一、犯罪事實：洪志誠因具有更改電表之專業知識，竟意圖為他
    人之不法所有，與陳嘉賢（另經本院以100年度中簡字第
    1982號判決判處有期徒刑3月，如易科罰金，以新臺幣1千元
    折算1日。緩刑2年，緩刑期內付保護管束，及向指定之政府
    機關、政府機構、行政法人、社區或其他符合公益目的之機
    構或團體，提供60小時之義務勞務）共同基於竊電之犯意聯
    絡，於民國98年1月初之某日，由陳嘉賢以新臺幣（下同）1
    萬元之代價，僱請洪志誠在臺中市西屯區○○○路○段8號5
    樓之19陳嘉賢住處，將臺灣電力股份有限公司（下稱臺電公
    司）設置之動力電度表（電表號：00000000號）之封印鎖（
    號碼：D00-0000000號）及中央標準局同字號封印拆除加工
    （毀損部分未據告訴），並改造電度表內部齒輪使之彎曲，
    致使該電表計量器失準而降低用電度數，以此方式接續竊取
    電流使用，共竊取臺電公司電力2萬8963度，合計14萬2266
    元。迄至99年3月9日上午11時20分許，為臺電公司稽查員劉
    昌仁會同員警在上址實地查驗而查獲上情。
二、程序方面：按除被告所犯為死刑、無期徒刑、最輕本刑為三
    年以上有期徒刑之罪或高等法院管轄第一審案件者外，於前
    條第一項程序進行中，被告先就被訴事實為有罪之陳述時，
    審判長得告知被告簡式審判程序之旨，並聽取當事人、代理
    人、辯護人及輔佐人之意見後，裁定進行簡式審判程序，刑
    事訴訟法第273條之1條第1項定有明文。本件被告所犯係死
    刑、無期徒刑、最輕本刑為三年以上有期徒刑以外之罪，其
    於準備程序中就被訴事實為有罪之陳述，且經審判長告知被
    告簡式審判程序之旨，並聽取檢察官及被告之意見後，本院
    裁定進行簡式審判程序，是本案之證據調查，依刑事訴訟法
    第273條之2、同法第159條第2項之規定，不適用傳聞法則有
    關限制證據能力之相關規定，合先敘明。
三、證據名稱：
  (一)被告洪志誠於警詢、偵查及本院審理時之自白。
  (二)證人洪志遠、曾芳惠、證人即共犯陳嘉賢、證人即臺電公司
    稽查人員劉昌仁分別於警詢、偵查中之證述（見臺中市政府
    警察局東勢分局中市警東分偵字第1000008729號刑案偵查卷
    第9至14頁、第17至20頁、第21至25頁、同上分局中市警東
    分偵字第1000002361號刑案偵查卷第4頁背面至第6頁背面、
    臺灣臺中地方法院檢察署100年度偵字第4757號偵查卷第4至
    5頁、第37至41頁、第81至85頁）。
  (三)臺中市警察局刑事案件現場採證報告、臺電公司用電實地調
    查書、電費明細資料查詢、追償電費計算單、現場照片，職
    務報告、門號0000000000電話通聯調閱查詢單等在卷可稽。
四、論罪科刑之說明：
  (一)依刑法第323條之規定，電能關於該（竊盜）章之罪以動產
    論，惟被告竊取電流之竊盜行為因與電業法第106條第3款間
    ，有普通法與特別法之關係，依特別法優於普通法之原則，
    自應適用電業法第106條第3款之罪處斷（最高法院83年度臺
    上字第6779號判決意旨參照）。是核被告洪志誠所為，係犯
    電業法第106條第3款之竊電罪。
  (二)至被告洪志誠行為後，電業法第106條業經修正，並於100年
    1月26日，經總統以華總一義字第10000015591號令公布，於
    100年1月28日施行。修正之電業法第106條除將原第6款規定
    之「電力用戶，在原申請馬力數、瓩數或仟伏安數以外，私
    自增加馬力數、瓩數或仟伏安數者」，自竊電行為中刪除，
    不再認定為竊電罪，而增列同條第2項「電力用戶在原申請
    馬力數、瓩數或仟伏安數以外，未申請而增力馬力數、瓩數
    或仟伏安數者，準用第73條規定求償電費。」之規定，其餘
    原第1至5款有關竊電行為之構成要件及刑罰規定，均未作任
    何修正，僅為配合該條增列第2項規定，而將原第1至5款規
    定，移列為第1項第1至5款，是本案並無新舊法比較之問題
    ，附此說明。
  (三)被告洪志誠就前揭竊電行為，與陳嘉賢間有犯意聯絡及行為
    分擔，為共同正犯。
  (四)被告以一次改造電度表內部齒輪使之彎曲，使電度表失效不
    準行為，而為竊電犯行，係基於單一之犯意，以一個行為繼
    續為竊電犯行之實施，為繼續犯（最高法院98年度臺上字第
    3350號判決意旨參照）。公訴意旨認被告於上揭期間，所犯
    之竊電行為，係於密接之期間實施，侵害同一法益，各行為
    之獨立性極為薄弱，依一般社會觀念，難以強行分開，屬接
    續犯云云，尚有未洽，附此敘明。
  (五)爰審酌被告素行不佳，有臺灣高等法院被告前案紀錄表1份
    在卷可考，被告因陳嘉賢為節省電費，委請其以前揭方式竊
    電，所為影響用電正常計量，造成臺電公司損失，其等竊電
    期間非長，陳嘉賢犯後已依追償繳交電費，與臺電公司達成
    和解，業據證人劉昌仁於警詢中證述明確（見臺中市政府
    警察局東勢分局中市東警偵字第1000002361號刑案偵查卷第
    6頁背面），被告坦承犯行之犯後態度，暨到庭實施公訴之
    檢察官建請科處如主文所示之刑，被告亦同意接受等一切情
    狀，量處如主文所示之刑，並諭知易科罰金之折算標準，以
    示懲儆。
本案經檢察官黃元亨到庭執行職務。
據上論斷，應依刑事訴訟法第273條之1第1項、第299條第1項前
段、第310條之2，電業法第106條第1項第3款，刑法第11條前段
、第28條、第41條第1項前段，判決如主文。
中    華    民    國   100    年    11    月    21    日
                  刑事第二庭    法  官   鄭永玉
以上正本證明與原本無異。
如不服本判決應於收受送達後10日內向本院提出上訴書狀，並應
敘述具體理由；其未敘述上訴理由者，應於上訴期間屆滿後20日
內向本院補提理由書（均須按他造當事人之人數附繕本）「切勿
逕送上級法院」。
                                書記官   蔡伸蔚
中    華    民    國   100    年    11    月    21    日
附錄論罪科刑法條：電業法第106條
電業法第106條
（罰則（二）----竊電）
有下列行為之一者為竊電，處 5 年以下有期徒刑、拘役或 5 百
元以下罰金：
一、未經電業供電，而在其供電線路上私接電線者。
二、繞越電度表或其他計電器，損壞或改動表外之線路者。
三、損壞或改變電度表、無效電力計、其他計電器之構造，或以
    其他方法使其失效不準者。
四、在電價較低之線路上，私接電價較高之電器者。
五、包燈用戶，在原定電燈盞數及瓦特數以外，私自增加盞數或
    瓦特數者。
電力用戶在原申請馬力數、瓩數或仟伏安數以外，未申請而增加
馬力數、瓩數或仟伏安數者，準用第 73 條規定求償電費。